# 长期股权投资核算问题

提问人：洋酒 时间：2014-10-25 15:11:02
股权收购合同条款说，收购价款是 10000 万元，先支付 9500 万元，留 500 万元作为风险抵押金，当满足某条件时，再支付这 500 万元给出让股权方，条件不满足不支付。 现在约定条件没满足已经确定，不需支付了，那么，长期股权投资是不是应该借记 9500 万元？

回答人：chenyiwei
该 500 万属于或有对价。如果在购买日根据当初的情况分析认为很可能需要支付的，则该 500 万元应在购买日确认为负债（即准则所要求的按照或有对价在购买日的公允价值计入合并成本）。后续如果情况变化，无需再支付的，则无需支付的或有对价转回计入营业外收入，但同时应对长期股权投资进行减值测试和计提减值准备。